---
title: "Microarreglos Affymetrix"
author: "Mayela Fosado"
date: "23/3/2022"
output: 
  rmdformats::downcute
  
---
<style type="text/css">
  body{
    font-family: Century Gothic;
  font-size: 11pt;
  
}
</style>


```{r setup, include=FALSE}
knitr::opts_chunk$set(echo = TRUE)
```


## Introducción

Cargar las librerías necesarias.

```{r, warning.messages = F}

library(affy)
library(mouse4302cdf)
library(pvclust)
library(vsn)

```

#### Archivos para usar

Descargar aquí: <http://datos.langebio.cinvestav.mx/~cei/cursos/R/datos/mir155.zip>

## Cargar los datos de Affymetrix

```{r}

pd <- read.table("pdata.txt", header = T, as.is = T)

pd

```

Utilizar la función <p style="color:#219F94">**ReadAffy**</p>, para leer archivos en CEL.

```{r}

affyData <- ReadAffy(filenames=pd$filename)

```

Agregar la información de pd con <p style="color:#219F94">**pData**</p>.

```{r}

pd <- pData(affyData) 

```

Agregar nombre corto para identificar la muestra.

```{r}

 # sampleNames(affyData) = pd$name

affyData

```

## Análisis de la calidad

```{r}

boxplot(affyData, col=c("#711A75", "#05595B", "#C5D8A4", "#E4AEC5", "#243D25", "#F68989"), family = "mono")

hist(affyData, col=c("#711A75", "#05595B", "#C5D8A4", "#E4AEC5", "#243D25", "#F68989"), family = "mono")

```

Imagen para la tercera muestra

```{r}

image(affyData[,3], family = "mono")

```

## Heatmap

```{r}

heatmap(cor(exprs(affyData)), symm = T, family = "mono")

```

## Dendrograma

```{r}

corClust <-  pvclust(exprs(affyData), nboot=1, method.dist="correlation")

plot(corClust, family = "mono")


```

## PCA

```{r}

pca <- princomp(exprs(affyData))

plot(pca$loadings, main="Análisis de Componentes Principales", col=c("#711A75", "#05595B", "#C5D8A4", "#E4AEC5", "#243D25", "#F68989"),  pch=19, cex=2, family = "mono", cex.main=0.9)

text(pca$loadings, colnames(exprs(affyData)), pos=3, cex=0.8)

```

## Normalización de los datos

Crear valores normalizados

```{r}


eset <- rma(affyData)
eset


```

## Calidad post-normalización

```{r}

par(mfrow=c(1,2)) # dos figuras por ventana    

boxplot(affyData, col=c("#711A75", "#05595B", "#C5D8A4", "#E4AEC5", "#243D25", "#F68989", main = " Antes de normalizar", family = "mono", cex.main=0.7))

boxplot(data.frame(exprs(eset)), col=c("#711A75", "#05595B", "#C5D8A4", "#E4AEC5", "#243D25", "#F68989", main = "Después de normalizar", family ="mono", cex.main=0.7))

par(mfrow=c(1,1)) # regresar a una figura

```

## Clústers post-normalización
 
```{r}

par(mfrow=c(1,2))

corClust <- pvclust(exprs(affyData), nboot=1, method.dist="correlation")

plot(corClust, main="Agrupamiento de muestras antes de normalizar", family = "mono", cex.main=0.6)

corClustAfter <- pvclust(exprs(eset), nboot=1, method.dist="correlation")

plot(corClustAfter, main="Agrupamiento de muestras después de normalizar", family = "mono", cex.main=0.6)

par(mfrow=c(1,1))

```

## Promedio de los genes de expresión

```{r}

library(hexbin)


meanSdPlot(exprs(eset))

```

**Expresión de un gen**

```{r}

boxplot(data.frame(exprs(eset)), col="#FAD9E6")

lines(exprs(eset)["1428027_at",], lwd=2, type="b", col="#F190B7")


```

## Guardar los resultados

```{r}

write.exprs(eset, file="exprs_normalizada.txt")

```

