---
title: "Microarreglos"
author: "Mayela Fosado"
date: "23/3/2022"
output: 
  rmdformats::downcute
  
---
<style type="text/css">
  body{
    font-family: Century Gothic;
  font-size: 11pt;
  
}
</style>

```{r setup, include=FALSE}
knitr::opts_chunk$set(echo = TRUE, warning = FALSE, message = FALSE)
```

### **Expresión diferencial y anotación**

# Cargar archivo de la parte anterior **"Microarreglos Affymetrix"** y librerías"

Archivo:

```{r}

exprs <- read.table("expr_normalizada.txt", header=TRUE, row.names=1)

```

Librerías:

```{r, warning.messages = F}

library(Biobase)
library(limma)

```

## Revisar los datos

```{r}

head(exprs)

boxplot(exprs, col=c("#711A75", "#05595B", "#C5D8A4", "#E4AEC5", "#243D25", "#F68989"))

```

Con el boxplot nos ayuda a observar que se encuentren normalizados, y todo parece correcto puesto que no hay barras de error de diferentes tamaño, ni outliers.

# Calcular la expresión diferencial

Crear matrices para las muestras del diseño experimental y los contrastes. Diferenciando las muestras KO y WT, guardándolas en un objeto "des". Otro objeto "contMatrix" que especifidque que se compara KO vs WT.

```{r}

types <- factor(c("KO", "KO", "KO", "WT", "WT", "WT" ))
types

design <- model.matrix(~ 0+types)

colnames(design) = levels(types)

design

contMatrix <- makeContrasts(KO-WT, levels=design)

contMatrix

```

## Con la librería limma

```{r}

fit <- lmFit(exprs,design)  

fit2 <- contrasts.fit(fit,contMatrix)

fit2 <- eBayes(fit2)

```

La función "eBayes" ayuda a calcular por medio del método Bayesiano, y ya tenemos valor de *p*.

## Lista de genes diferencialmente expresados, ordenados por el valor de *p*.

```{r, warning.messages = F}

topTable(fit2, number=20, sort.by="p")

```

Se puede apreciar cómo están ordenados de acuerdo al valor de *p* y que todos ellos son menores a 0.05, así que son estadísticamente significativos.

# Anotando los datos de expresión

Para saber la identidad de los genes, son los siguientes pasos, con ayuda de la librería <p style="color:#219F94">**mouse4302.db**</p>

```{r, warning.messages = F}

library(mouse4302.db)

```

Ver los tipos de datos que contiene la librería.

```{r}

mouse4302()

```
Con ayuda de la lista **fit2** podemos ver los ids para identificar los que son de nuestro interés. Esta se encuentra en los genes y,  verlos.

Lo extraemos del objeto fit2.

```{r}

probes <- fit2$genes$ID

```

Ahora sí los datos necesarios para la librería <p style="color:#219F94">**mouse4302.db**</p> están listos.
Buscamos el nombre descriptivo, el nombre corto y el identificador único.

```{r}

# Nombre descriptivo

description <- mget (probes, mouse4302GENENAME)

# Nombre corto

symbols <- mget(probes,mouse4302SYMBOL)

# Identificador

entrezids <- mget(probes,mouse4302ENTREZID)

```

Agregar la información al objeto **fit2**.

```{r}

fit2$genes$EntrezID = unlist(entrezids)

fit2$genes$Symbol = unlist(symbols)

fit2$genes$Description = unlist(description)

```

Corroborar que tengamos las columnas con los datos.

```{r}

topTable(fit2, number=20, sort.by="p")

```

## Visualización de los datos

Elaborar un volcanoplot.

```{r}

volcanoplot(fit2, highlight = 10, names = fit2$genes$Symbol, main = "VOLCANO PLOT", family = "mono", col = "#05595B")

```

Aquí ya se puede visualizar las sondas con su nombre y en el eje de las X son los valores de Log2 Fold Change, y así poder ver si se diferencia; mientras más grande sea más diferencia. En el eje de las Y está el valor de *p*, en el que mientras más arriba estén, más valor significativo tiene.


## Generar tabla con los resultados

Dejar las sondas con criterios que queramos, en este caso será con un valor fold-change mayor a 1.5 y en el valor de *p* menor a 0.05

```{r}

deTable <- topTable(fit2, number=nrow(fit2), lfc=log2(1.5), p.value=0.05)

dim(deTable)

```

Tabla con todos los datos, ordenada por logFC.

```{r}

fullTable <- topTable(fit2, number=nrow(fit2), sort.by="logFC")

dim(fullTable)

```

# Guardar datos

No hay mucho que explicar aquí, solo guardar datos, jaja.

```{r}

write.table(fullTable, file="full_results.txt", row.names=FALSE, sep="\t", quote=FALSE)

```

# Preguntas

<p style="color:#219F94">**¿Cuántas sondas predicen como diferencialmente expresadas?**</p>

219 basándome en el punto de corte que se hizo para crear la tabla.

<p style="color:#219F94">**¿Cuántas decrementan y cuántas aumentan su expresión en el KO?**</p>

```{r}



```

<p style="color:#219F94">**¿Cuántos genes únicos hay en las listas?**</p>

```{r}

unicos <- unique(fit2)

length(unicos)

```
24 son los genes únicos.


