---
title: "Red de Co-gustos"
author: "Mayela Fosado"
date: "23/3/2022"
output: 
  rmdformats::downcute
  
---
<style type="text/css">
  body{
    font-family: Century Gothic;
  font-size: 11pt;
  
}
</style>

```{r setup, include=FALSE}
knitr::opts_chunk$set(echo = TRUE)
```


### **Red Dicotómica & Red Pesada**

```{r}

library(BoolNet)

library(igraph)

load("red_cogustos1.RDS")

red_pesada # nombre del objeto original

is_weighted(red_pesada)


load("red_cogustos.RDS")

red_nopesada # nombre del objeto original

is_weighted(red_nopesada)


```


## a) Utilizar al menos 3 layouts (D & P).

### **RED PESADA**

 <p style="color:#219F94">**Layout with mds**</p>


```{r, echo=FALSE}

par(bg = "black")

plot(red_pesada, vertex.color = "#94B4A4", vertex.shape = "sphere", vertex.size = 21,
     edge.color = "#D2F5E3", edge.arrow.size = 0.15, edge.curved = 0.3, 
     vertex.label.font = 15, vertex.label.color = "#F1F7E7", vertex.label.cex = 0.5, 
     layout = layout_with_mds)


```

 <p style="color:#219F94">**Layout as tree**</p>


```{r, echo=FALSE}

par(bg = "black")

plot(red_pesada, vertex.color = "#94B4A4", vertex.shape = "sphere", vertex.size = 21,
     edge.color = "#D2F5E3", edge.arrow.size = 0.15, edge.curved = 0.3, 
     vertex.label.font = 15, vertex.label.color = "#F1F7E7", vertex.label.cex = 0.5, 
     layout = layout_as_tree)


```

<p style="color:#219F94">**Layout in circle**</p>


```{r, echo=FALSE}

par(bg = "black")

plot(red_pesada, vertex.color = "#94B4A4", vertex.shape = "sphere", vertex.size = 21,
     edge.color = "#D2F5E3", edge.arrow.size = 0.15, edge.curved = 0.3, 
     vertex.label.font = 15, vertex.label.color = "#F1F7E7", vertex.label.cex = 0.5, 
     layout = layout_in_circle)


```

<p style="color:#219F94">**Layout on grid**</p>


```{r, echo=FALSE}

par(bg = "black")

plot(red_pesada, vertex.color = "#94B4A4", vertex.shape = "sphere", vertex.size = 21,
     edge.color = "#D2F5E3", edge.arrow.size = 0.15, edge.curved = 0.3, 
     vertex.label.font = 15, vertex.label.color = "#F1F7E7", vertex.label.cex = 0.5, 
     layout = layout_on_grid)


```

<p style="color:#219F94">**Layout randomly**</p>


```{r, echo=FALSE}

par(bg = "black")

plot(red_pesada, vertex.color = "#94B4A4", vertex.shape = "sphere", vertex.size = 21,
     edge.color = "#D2F5E3", edge.arrow.size = 0.15, edge.curved = 0.3, 
     vertex.label.font = 15, vertex.label.color = "#F1F7E7", vertex.label.cex = 0.5, 
     layout = layout_randomly)


```

<p style="color:#219F94">**Layout with gem**</p>


```{r, echo=FALSE}

par(bg = "black")

plot(red_pesada, vertex.color = "#94B4A4", vertex.shape = "sphere", vertex.size = 21,
     edge.color = "#D2F5E3", edge.arrow.size = 0.15, edge.curved = 0.3, 
     vertex.label.font = 15, vertex.label.color = "#F1F7E7", vertex.label.cex = 0.5, 
     layout = layout_with_gem)


```

<p style="color:#219F94">**Layout with lgl**</p>


```{r, echo=FALSE}

par(bg = "black")

plot(red_pesada, vertex.color = "#94B4A4", vertex.shape = "sphere", vertex.size = 21,
     edge.color = "#D2F5E3", edge.arrow.size = 0.15, edge.curved = 0.3, 
     vertex.label.font = 15, vertex.label.color = "#F1F7E7", vertex.label.cex = 0.5, 
     layout = layout_with_lgl)


```

 
### **RED DICOTÓMICA**
 
 <p style="color:#E5C5B5">**Layout with mds**</p>


```{r, echo=FALSE}

par(bg = "black")

plot(red_nopesada, vertex.color = "#FFBBBB", vertex.shape = "sphere", vertex.size = 21,
     edge.color = "#F7E2E2", edge.arrow.size = 0.15, edge.curved = 0.3, 
     vertex.label.font = 15, vertex.label.color = "#F1F7E7", vertex.label.cex = 0.5, 
     layout = layout_with_mds)


```

 <p style="color:#E5C5B5">**Layout as tree**</p>


```{r, echo=FALSE}

par(bg = "black")

plot(red_nopesada, vertex.color = "#FFBBBB", vertex.shape = "sphere", vertex.size = 21,
     edge.color = "#F7E2E2", edge.arrow.size = 0.15, edge.curved = 0.3, 
     vertex.label.font = 15, vertex.label.color = "#F1F7E7", vertex.label.cex = 0.5, 
     layout = layout_as_tree)


```

<p style="color:#E5C5B5">**Layout in circle**</p>


```{r, echo=FALSE}

par(bg = "black")

plot(red_nopesada, vertex.color = "#FFBBBB", vertex.shape = "sphere", vertex.size = 21,
     edge.color = "#F7E2E2", edge.arrow.size = 0.15, edge.curved = 0.3, 
     vertex.label.font = 15, vertex.label.color = "#F1F7E7", vertex.label.cex = 0.5, 
     layout = layout_in_circle)


```

<p style="color:#E5C5B5">**Layout on grid**</p>


```{r, echo=FALSE}

par(bg = "black")

plot(red_nopesada, vertex.color = "#FFBBBB", vertex.shape = "sphere", vertex.size = 21,
     edge.color = "#F7E2E2", edge.arrow.size = 0.15, edge.curved = 0.3, 
     vertex.label.font = 15, vertex.label.color = "#F1F7E7", vertex.label.cex = 0.5, 
     layout = layout_on_grid)


```

<p style="color:#E5C5B5">**Layout randomly**</p>


```{r, echo=FALSE}

par(bg = "black")

plot(red_nopesada, vertex.color = "#FFBBBB", vertex.shape = "sphere", vertex.size = 21,
     edge.color = "#F7E2E2", edge.arrow.size = 0.15, edge.curved = 0.3, 
     vertex.label.font = 15, vertex.label.color = "#F1F7E7", vertex.label.cex = 0.5, 
     layout = layout_randomly)


```

<p style="color:#E5C5B5">**Layout with gem**</p>


```{r, echo=FALSE}

par(bg = "black")

plot(red_nopesada, vertex.color = "#FFBBBB", vertex.shape = "sphere", vertex.size = 21,
     edge.color = "#F7E2E2", edge.arrow.size = 0.15, edge.curved = 0.3, 
     vertex.label.font = 15, vertex.label.color = "#F1F7E7", vertex.label.cex = 0.5, 
     layout = layout_with_gem)


```

<p style="color:#E5C5B5">**Layout with lgl**</p>


```{r, echo=FALSE}

par(bg = "black")

plot(red_nopesada, vertex.color = "#FFBBBB", vertex.shape = "sphere", vertex.size = 21,
     edge.color = "#F7E2E2", edge.arrow.size = 0.15, edge.curved = 0.3, 
     vertex.label.font = 15, vertex.label.color = "#F1F7E7", vertex.label.cex = 0.5, 
     layout = layout_with_lgl)


```



## b) Distribución de las conectividades (D).

```{r, echo=FALSE}
par(bg = "black") #cambiar el fondo

# Distribucion de conectividades
plot(degree.distribution(red_nopesada), col = "#79B4B7", family = "mono", # degree.distribution, calcula la distribucion del degree
     col.main = "#F6E6E4", # color del titulo
     col.lab = "#F3F1F5", # color de las etiquetas
     fg = "#F1F7E7", col.axis = "#F1F7E7", main = "Distribución conectividades" ) # color de los ejes, y cuadro de la grafica


```

## c) Nodos más conectados (D).

```{r}

sort(degree(red_nopesada), decreasing = T)[1:5]

```

## d) Nodos más importantes con tres medidas de centralidad (D).

```{r}

sort(degree(red_nopesada), decreasing = T) [1:5] # Degree, con mas conexiones. En orden decresciente para que tome los primeros 10 con mas conexiones

sort(eccentricity(red_nopesada), decreasing = F) [1:5] # Excentricidad.En orden ascendiente, ya que si tiene un menor valor, estara mas cerca del centro

sort(betweenness(red_nopesada), decreasing = T) [1:5] # Betweenness. En orden decresciente, los que tienen caminos mas cortos

```

## e) Clusterizar por al menos 3 métodos (D & P).

### **RED PESADA**


 <p style="color:#5B7DB1">**Cluster optimal**</p>


```{r, echo=FALSE}
par(bg = "black") #cambiar el fondo

dos <- cluster_optimal(red_pesada)
table(membership(dos)) # total de personas en cada cluster

# Plot del cluster
plot(dos, red_pesada, edge.color = "white", vertex.label.color = "#F1F7E7", vertex.label.font = 15, vertex.label.cex = 0.7, edge.arrow.size = 0.15)

```

 <p style="color:#5B7DB1">**Cluster walktrap**</p>


```{r, echo=FALSE}
par(bg = "black") #cambiar el fondo


tres <- cluster_walktrap(red_pesada)
table(membership(tres)) # total de personas en cada cluster

# Plot del cluster
plot(tres, red_pesada, edge.color = "white", vertex.label.color = "#F1F7E7", vertex.label.font = 15,vertex.label.cex = 0.7, edge.arrow.size = 0.15)

```


### **RED DICOTÓMICA**

 <p style="color:#557B83">**Cluster optimal**</p>


```{r, echo=FALSE}
par(bg = "black") #cambiar el fondo

dos <- cluster_optimal(red_nopesada)
table(membership(dos)) # total de personas en cada cluster

# Plot del cluster
plot(dos, red_nopesada, edge.color = "white", vertex.label.color = "#F1F7E7", vertex.label.font = 15,vertex.label.cex = 0.7, edge.arrow.size = 0.15)

```

 <p style="color:#557B83">**Cluster walktrap**</p>


```{r, echo=FALSE}
par(bg = "black") #cambiar el fondo

tres <- cluster_walktrap(red_nopesada)
table(membership(tres)) # total de personas en cada cluster

# Plot del cluster
plot(tres, red_nopesada, edge.color = "white", vertex.label.color = "#F1F7E7", vertex.label.font = 15,vertex.label.cex = 0.7, edge.arrow.size = 0.15)

```

 <p style="color:#557B83">**Cluster spinglass**</p>


```{r, echo=FALSE}
par(bg = "black") #cambiar el fondo

cuatro <- cluster_spinglass(red_nopesada)
table(membership(cuatro)) # total de personas en cada cluster

# Plot del cluster
plot(cuatro, red_nopesada, edge.color = "white", vertex.label.color = "#F1F7E7", vertex.label.font = 15,vertex.label.cex = 0.7, edge.arrow.size = 0.15)
```


## f) Las redes son dirigidas o no.

Cargar las matrices, previamente guardadas.

```{r}

load("matriz_pesada.RDS")

load("matriz_nopesada.RDS")
```

### **Matriz de la red Pesada**

```{r}

# funcion isSymmetric.matrix - Cualquier matriz
 Directed <- function (Directed) {
  if (isSymmetric.matrix (mat_ady_1) == T) {
  print ("La matriz es simétrica, por lo tanto No Dirigida")
    } else {
  print ("La matriz no es simétrica, por lo tanto Dirigida")
 }
}

Directed()

```


### **Matriz de la red Dicotómica**

```{r}

 Directed <- function (Directed) {
  if (isSymmetric.matrix (mat_ady_3) == T) {
  print ("La matriz es simétrica, por lo tanto No Dirigida")
    } else {
  print ("La matriz no es simétrica, por lo tanto Dirigida")
 }
}

Directed()

```

## g) ¿Cómo podrías encontrar clicas, si las hay?

Observando los clusters que se forman en el punto E, y ver los clusters que más se repitan con eso podrías determinar las clicas.
