---
title: "Red de Señalización"
author: "Mayela Fosado"
date: "23/3/2022"
output: 
  rmdformats::downcute
  
---
<style type="text/css">
  body{
    font-family: Century Gothic;
  font-size: 11pt;
  
}
</style>
```{r setup, include=FALSE}
knitr::opts_chunk$set(echo = TRUE)
```

## **Red de Señalización**

![Figura 1](https://lh3.googleusercontent.com/pw/AM-JKLX3zG8_w-bRvHapvzZi1203HPLx9Q2ZG7sV1F7abNcCSR_dGP65gWNYeQsAOGt8coIO0mp9spT8Cl5P6tmQZZ8Uh1Kg21UZMgC84TU-P6c1pBnrtumnZgj7WVqROtB0pUkUSv-gxSPMys5-nkfCkf0k=w323-h236-no?authuser=0)

Con la figura 1, responder:

## **a) Elabora una representación verbal de la red.**

1. El ion de Ca induce la expresión de NOS, activa a PLC, al AnionME, KEV y al CaATPase.

2. A su vez CaATPase, lo inhibe y limita a Ca, el Ca también necesita de CIS para que favorezca su inducción.

3. Para que esté CIS activo necesita de cADPR, cGMP e InsP3, pero para que todo esto se dé, tienen que estar otros activos, los cuales comienzan a inducirse por Ca.

4. Ca activa a NOS y NOS a su vez activa a No, que activa a GC y APRc, GC activa a cGMP y activa a CIS. En cambio, ADPRc activa a cADPR que también es necesario para activar a CIS.

5. InsP3, que también activa a CIS, es activado por PLC, que a su vez es activado por Ca y activa a CIS.

6. Además de que Ca activa a CaATPase y a NOS, activa a KEV y al AnionEM, e inhibe a H+ATPase, los primeros dos activan a Depolar, el cual inhibe a CalM que también activa a Ca, por lo que cuando Depolar contribuye para inhibir a Ca, por medio de CalM.

7. AnionEM activa a Closure, el cual es activado también por KOUT y KAP, ambos son activados por Depolar, pero este es inhibido por KOUT.

8. Cuando no está Ca y está activo H+ATPase inhibe a Depolar, al igual que KOUT.

## **b) Elabora las posibles reglas de la red.**

![ ](https://lh3.googleusercontent.com/pw/AM-JKLVEv6PUQtXcFmAy46Tkll2bgcKUvNcROrzO38XOifEgfoLbsCUzu5w1gk0zX32DEX_mEZ8VcgSSn-Bt70U8MIvMseInyARkY6_oInMCneTtW-CC_R5ZLOE-d-By7c1qm7dB5xqnhRiAKQ8AYr2I56Kc=w606-h468-no?authuser=0)

## **c) Encontrar los atractores y discutir biológicamente.**

```{r }
library(BoolNet)
red <- loadNetwork("Red_senn.txt")
red

atractores <- getAttractors(red)
atractores

plotAttractors(atractores)
```

En total se obtuvo un 1 atractor y 524288 estados, lo cual me sorprendió bastante, donde solo quedan CalM y H+ATPase activos.

Para el total de estados, 1 atractor es muuuuy poco, por lo que, es probable que ya que, en las reglas solo utilicé AND y no OR, eso haya afectado el número de atractores. Probablemente se hubieran obtenido más, ya que no era necesario que por ejemplo en Closure hubiera 3 activándolo.

Entonces, su signficado de esto es, que los atractores representan los genotipos que pueden existir, y en este caso solo se obtuvo uno y pues solo hay una cuenca de atracción hacia ese.


