---
title: "Red Booleana"
author: "Mayela Fosado"
date: "23/3/2022"
output: 
  rmdformats::downcute
  
---
<style type="text/css">
  body{
    font-family: Century Gothic;
  font-size: 11pt;
  
}
</style>

```{r setup, include=FALSE}
knitr::opts_chunk$set(echo = TRUE)
```

### **Red Booleana**

Generar una red de regulación transcripcional con 5 nodos y, al menos, 7 interacciones regulatorias, escoge al menos 3 inhibiciones.

<p style="color:#219F94">**Red de Regulación Transcripcional**</p>

![ ](https://lh3.googleusercontent.com/pw/AM-JKLV4CkgW6kzB4325e9YDx24uySfz_I60cFtvzT4PLnOaXyNZGprRc7OTUbRJo8-l_RJpwjIggjY9C3p6m3zOx1lE418RyquwgGIxHlqC1wN5-gjIHlRyvUmEPi-oYm_0yWsGvAP4nv12kNGPMaZzdbYS=w683-h455-no?authuser=0)


## a) Escribe las tablas de verdad de las reglas.

<p style="color:#E4AEC5">**Funciones Booleanas**</p>

![ ](https://lh3.googleusercontent.com/pw/AM-JKLVudrPLNfzXtVmg6QwE0gO8TErX2BfBbLharGIjFhUOJSIFiwJP3m-tp_NdKeTHM4WwvLngXKWutck0tCjlLc6_CLa_cPdN5NPcmS5IM-kqiHumg07J8abNpburn1jagVhIjXV3E3GQxKHaTS0LBe3C=w268-h138-no?authuser=0)

<p style="color:#A2D5AB">**Tablas de Verdad**</p>

![ ](https://lh3.googleusercontent.com/pw/AM-JKLV2WHliq06PF30-l2Y9hPFa7A3Pk8ZOGWmoOZ8S4jXi8AhUoFmEWRE5U1p-3sIOH7pDZBWRv06UMIVgRJpy8XCU4l11PryESOZ48QEVX0kuwOZNF0S3bvIYitPFoUCYWnBRH6dDfVvIzdmpMszr79cv=w561-h483-no?authuser=0)


## b) Generar las reglas para hacer la red en Boolnet.

La siguiente información está en un archivo txt para cargarlo y hacer la red.

**V, !X**

**W, V & Y**

**X, W**

**Y, V & !Z**

**Z, W & !X**

```{r}
library(BoolNet)
red <- loadNetwork("red_booleana.txt")
red
```

Visualizar la red:
```{r, echo=FALSE}
plotNetworkWiring(red)
```

## c) Encontrar los atractores.

```{r}
atractores <- getAttractors(red)
atractores
```

## d) ¿Cuál sería el estado final más probable?

**00100**

Donde X esté prendido, porque al final no hay quien lo inhiba, y es el que menos necesita de condiciones para que esté encendido, y ya que un estado antes W aún seguía activo, pudo mantenerse activo X.

## e) Dibuja todos los estados y sus atractores.

<p style="color:#05595B">**Estados:**</p>
```{r, echo=FALSE}
plotAttractors(atractores)

```

<p style="color:#9254C8">**Atractores:**</p>

```{r, echo=FALSE}
plotStateGraph(atractores)

```