---
title: "WGCNA"
author: "Mayela Fosado"
date: "23/3/2022"
output: 
  rmdformats::downcute
  
---
<style type="text/css">
  body{
    font-family: Century Gothic;
  font-size: 11pt;
  
}
</style>

```{r setup, include=FALSE}
knitr::opts_chunk$set(echo = TRUE)
```

# **Tutorial WGCNA**

# **a) Instalar la librería**

```{r}

# BiocManager::install("WGCNA")

library(WGCNA)

```

# **b) Construir red de co-expresión a partir del tutorial**

**Link del tutorial:** <https://horvath.genetics.ucla.edu/html/CoexpressionNetwork/Rpackages/WGCNA/Tutorials/index.html>

Base de datos sobre mediciones de la expresión génica de hígados de ratones hembras y machos.

## 1. Introducción & Limpieza

### **1a. Cargar los datos de expresión**

Configuración importante.

```{r}

options(stringsAsFactors = F)

```

Cargar las bases de datos.

```{r}

female <- read.csv("LiverFemale3600.csv")

male <- read.csv("LiverMale3600.csv")

```

Visualizar la información.

```{r}

# Dimensiones de la base de datos:

dim(female)

dim(male)


# Nombres

names(female)

names(male)

# Primeras columnas

head(female)


head(male)

```

Filtrado de información, eliminar información auxiliar.

```{r}

# Número de sets:

nSets <- 2

# Crear vectores con nombres nuevos mas sencillos de leer en los plots

setLabels <- c("Female liver", "Male liver")

shortLabels <- c("Female", "Male")

# Crear nuevos datos sin las columnas que no seran necesarias

multiExpr <- vector(mode = "list", length = nSets)

# Datos de las hembras

multiExpr[[1]] <- list(data = as.data.frame(t(female[-c(1:8)])))

names(multiExpr[[1]]$data) = female$substanceBXH

rownames(multiExpr[[1]]$data) <- names(female)[-c(1:8)]

# Datos de los machos

multiExpr[[2]] = list(data = as.data.frame(t(male[-c(1:8)])))

names(multiExpr[[2]]$data) = male$substanceBXH

rownames(multiExpr[[2]]$data) = names(male)[-c(1:8)]

# Verificar los datos

exprSize <- checkSets(multiExpr)
exprSize
# todo bien!!

```

### **1b. Eliminación de valores atípicos**

Con la función <p style="color:#219F94">**goodSamplesGenesMS**</p> comprobar el bajo de valores perdidos.


```{r}

gsg <- goodSamplesGenesMS(multiExpr, verbose = 3)
gsg$allOK

```

El resultado debe ser TRUE, si no este debe filtrarse.

```{r}

if (!gsg$allOK) {
# Imprimir la información acerca de los genes removidos:
if (sum(!gsg$goodGenes) > 0)
printFlush(paste("Remover genes:", paste(names(multiExpr[[1]]$data)[!gsg$goodGenes],
collapse = ", ")))
for (set in 1:exprSize$nSets) {
if (sum(!gsg$goodSamples[[set]]))
printFlush(paste("En el set", setLabels[set], "removiendo muestras",
paste(rownames(multiExpr[[set]]$data)[!gsg$goodSamples[[set]]], collapse = ", ")))
# Remover los genes 
multiExpr[[set]]$data = multiExpr[[set]]$data[gsg$goodSamples[[set]], gsg$goodGenes];
}
# Actualizar exprSize
exprSize <- checkSets(multiExpr)
}

```

Agrupar en clusters de acuerdo a su distancia euclidiana.

```{r}

sampleTrees = list()
for (set in 1:nSets){
sampleTrees[[set]] = hclust(dist(multiExpr[[set]]$data), method = "average")
}


```

**Dendrogramas**.

```{r}

par(mfrow=c(2,1))
par(mar = c(0, 4, 2, 0))
for (set in 1:nSets)
plot(sampleTrees[[set]], main = paste("Sample clustering on all genes in", setLabels[set]), 
xlab="", sub="", cex = 0.7, col = "#39A6A3", family = "mono")

```

En los dendrogramas de los genes de las hembras se observa un valor atípico, el F2_221, a diferencia de los genes de los machos. Se elimina ese valor atípico por medio de un código semi-automático haciendo un corte de altura. Se repiten los de dendrogramas.

```{r}

# Escoger la "base" que se va a cortar

baseHeight <- 16

cutHeights <- c(16, 16*exprSize$nSamples[2]/exprSize$nSamples[1]);

# Re-plot los dendrogramas incluyendo las lineas cortadas
par(mfrow=c(2,1))
par(mar = c(0, 4, 2, 0))
for (set in 1:nSets) {
plot(sampleTrees[[set]], main = paste("Sample clustering on all genes in", setLabels[set]),
xlab="", sub="", cex = 0.7, col = "#39A6A3", family = "mono")
abline(h=cutHeights[set], col = "pink")
}

```

La línea de corte se observa de color rosa.

```{r}

for (set in 1:nSets) {
# Encontrar los clusters cortados por la línea
labels <- cutreeStatic(sampleTrees[[set]], cutHeight = cutHeights[set])
keep <- (labels==1)
multiExpr[[set]]$data = multiExpr[[set]]$data[keep, ]
}

collectGarbage()
# Checar el tamanno
exprSize <- checkSets(multiExpr)
exprSize

```

### **1c. Carga de la base de datos de rasgos clínicos**

```{r}

# Cargar la libreria
clinical_traits <- read.csv("ClinicalTraits.csv");

# Dimensiones de la base
dim(clinical_traits)

# Nombres
names(clinical_traits)

```

Remover las columnas con informacion no necesaria

```{r}

allTraits <- clinical_traits[, -c(31, 16)]

allTraits <- allTraits[, c(2, 11:36) ]

# Dimensiones, nombres y muestras

dim(allTraits)

names(allTraits)

allTraits$Mice

```

Filtrado de datos clínicos.

```{r}

Traits <- vector(mode="list", length = nSets)

for (set in 1:nSets){
setSamples <- rownames(multiExpr[[set]]$data)
traitRows <- match(setSamples, allTraits$Mice)
Traits[[set]] = list(data = allTraits[traitRows, -1])
rownames(Traits[[set]]$data) = allTraits[traitRows, 1]
}

collectGarbage()

```

Definir las dimensiones del conjunto de datos.


```{r}

nGenes <- exprSize$nGenes

nSamples = exprSize$nSamples

```

Guardar los datos para ser utilizados después.


```{r}

save(multiExpr, Traits, nGenes, nSamples, setLabels, shortLabels, exprSize, file = "Consensus_dataInput.RData")

```

## 2. Análisis de redes de consenso de los datos de expresión del hígado de ratones hembras y machos

### **2a. Construcción en un paso y detección de módulos**

Cargar los datos generados previamente.

```{r}

lnames <- load(file = "Consensus_dataInput.RData")

```

Nombres de las variables que contienen los datos y números de sets.

```{r}

lnames

nSets <- checkSets(multiExpr)$nSets

```

### **2a1. Elección de la potencia de umbralización**

```{r}

# Elegir conjuntos de potencias

powers <- c(seq(4,10,by=1), seq(12,20, by=2))

# Crear una lista

powerTables = vector(mode = "list", length = nSets)

# Analisis de la topologia de la red

for (set in 1:nSets)
powerTables[[set]] = list(data = pickSoftThreshold(multiExpr[[set]]$data, powerVector=powers,
verbose = 2)[[2]])
collectGarbage()

```

Plot de los resultados

```{r}

colors <- c("#79018C", "#072227")

plotCols <- c(2,5,6,7)

colNames <- c("Ajuste del modelo", "Promedio de la Conectividad", "Mediana de la Conectvidad", "Conectividad Máxima")

# Minimos y max puntos

ylim <- matrix(NA, nrow = 2, ncol = 4);
for (set in 1:nSets){
for (col in 1:length(plotCols)){
ylim[1, col] = min(ylim[1, col], powerTables[[set]]$data[, plotCols[col]], na.rm = TRUE);
ylim[2, col] = max(ylim[2, col], powerTables[[set]]$data[, plotCols[col]], na.rm = TRUE);
}
 }

sizeGrWindow(8, 6)


```

```{r}

par(mfcol = c(2,2))

par(mar = c(4.2, 4.2 , 2.2, 0.5))

cex1 <- 0.7

for (col in 1:length(plotCols)) for (set in 1:nSets){
if (set==1){
plot(powerTables[[set]]$data[,1], -sign(powerTables[[set]]$data[,3])*powerTables[[set]]$data[,2],
xlab="Soft Threshold (power)",ylab=colNames[col],type="n", ylim = ylim[, col],
main = colNames[col])
addGrid()
}
if (col==1){
text(powerTables[[set]]$data[,1], -sign(powerTables[[set]]$data[,3])*powerTables[[set]]$data[,2],
labels=powers,cex=cex1,col=colors[set]);
} else
text(powerTables[[set]]$data[,1], powerTables[[set]]$data[,plotCols[col]],
labels=powers,cex=cex1,col=colors[set]);
if (col==1){
legend("bottomright", legend = setLabels, col = colors, pch = 20) ;
} else
legend("topright", legend = setLabels, col = colors, pch = 20) ;
}


```

### **2a2. Construcción de redes y detección de módulos de consenso**

```{r}

net <- blockwiseConsensusModules(
multiExpr, power = 6, minModuleSize = 30, deepSplit = 2,
pamRespectsDendro = FALSE,
mergeCutHeight = 0.25, numericLabels = TRUE,
minKMEtoStay = 0,
saveTOMs = TRUE, verbose = 5)

# Los nombres de los componentes 

names(net)

```

**Dendrogramas**.

```{r}

consMEs <- net$multiMEs

moduleLabels <- net$colors

# Convertir las etiquetas numéricas en etiquetas de color

moduleColors <- labels2colors(moduleLabels)

consTree <- net$dendrograms[[1]]

sizeGrWindow(8,6)

plotDendroAndColors(consTree, moduleColors, "Module colors",
dendroLabels = FALSE, hang = 0.03, addGuide = TRUE, guideHang = 0.05,
main = "Consensus gene dendrogram and module colors", family = "mono")

```

Guardar los datos.

```{r}

save(consMEs, moduleLabels, moduleColors, consTree, file = "Consensus_NetworkConstruction_auto.RData")

```

## 3. Relacionar los módulos consenso con los módulos específicos de los conjuntos femeninos

Cargar los datos previos.

```{r}

# De la parte uno

lnames <- load(file = "Consensus_dataInput.RData")
lnames

# De la parte dos 

lnames <- load(file = "Consensus_NetworkConstruction_auto.RData")
lnames

```

Cargar los datos de hígado de ratón hembra.

```{r}

lnames <- load("FemaleLiver_02_networkConstruction_auto.RData")
lnames

```

Renombrar.

```{r}

femaleLabels <- moduleLabels
femaleColors <- moduleColors
femaleTree <- geneTree
femaleMEs <- orderMEs(MEs, greyName = "ME0")

# Cargar de nuevo el del punto 2

lnames = load("Consensus_NetworkConstruction_auto.RData")
lnames

```

Relacionar los módulos.

```{r}

femModuleLabels <- substring(names(femaleMEs), 3)

consModuleLabels <- substring(names(consMEs[[1]]$data), 3)

# Convertir las etiquetas numéricas en etiquetas de color

femModules <- labels2colors(as.numeric(femModuleLabels))

consModules <- labels2colors(as.numeric(consModuleLabels))

# Numeros de modulos femeninos y de consenso

nFemMods <- length(femModules)

nConsMods <- length(consModules)

# Tablas de valores de p y recuentos correspondientes

pTable <- matrix(0, nrow = nFemMods, ncol = nConsMods)

CountTbl <- matrix(0, nrow = nFemMods, ncol = nConsMods)

```

Comparaciones pairwaise.

```{r}

for (fmod in 1:nFemMods)
for (cmod in 1:nConsMods){
femMembers = (femaleColors == femModules[fmod]);
consMembers = (moduleColors == consModules[cmod]);
pTable[fmod, cmod] = -log10(fisher.test(femMembers, consMembers, alternative = "greater")$p.value);
CountTbl[fmod, cmod] = sum(femaleColors == femModules[fmod] & moduleColors ==
consModules[cmod])
}

```

Tabla con código de colores de los recuentos de intersección. Colores indican valor *p*.

```{r}

pTable[is.infinite(pTable)] = 1.3*max(pTable[is.finite(pTable)]);

pTable[pTable>50 ] = 50

# Recuentos marginales

femModTotals <- apply(CountTbl, 1, sum)

consModTotals <- apply(CountTbl, 2, sum)

sizeGrWindow(10,7 )

# Para el plot

par(mfrow=c(1,1))

par(cex = 1.0)

par(mar=c(8, 10.4, 2.7, 1)+0.3)

```

labeledHeatmap con la tabla codificada por colores.

```{r}

labeledHeatmap(Matrix = pTable, xLabels = paste(" ", consModules),
yLabels = paste(" ", femModules), colorLabels = TRUE,
xSymbols = paste("Cons ", consModules, ": ", consModTotals, sep=""),
ySymbols = paste("Fem ", femModules, ": ", femModTotals, sep=""),
textMatrix = CountTbl, colors = greenWhiteRed(100)[50:100],
main = "Correspondence of Female set-specific and Female-Male consensus modules", cex.text = 1.0, 
cex.lab = 1.0, setStdMargins = FALSE, family = "mono")

```

## 4. Relacionar los módulos de consenso con los microarreglos sa externos

Cargar los datos previos.

```{r}

# De la parte uno

lnames <- load(file = "Consensus_dataInput.RData")
lnames

# De la parte dos 

lnames <- load(file = "Consensus_NetworkConstruction_auto.RData")
lnames

exprSize <- checkSets(multiExpr)
nSets <- exprSize$nSets

```

Obtener correlaciones módulo-rasgo.

```{r}

moduleTraitCor <- list()

moduleTraitPvalue <- list()

```

Calcular las correlaciones.

```{r}

for (set in 1:nSets){
moduleTraitCor[[set]] = cor(consMEs[[set]]$data, Traits[[set]]$data, use = "p");
moduleTraitPvalue[[set]] = corPvalueFisher(moduleTraitCor[[set]], exprSize$nSamples[set]);
}

# Convertir las etiquetas numéricas en etiquetas de color

MEColors <- labels2colors(as.numeric(substring(names(consMEs[[1]]$data), 3)))
MEColorNames <- paste("ME", MEColors, sep="")

sizeGrWindow(10,7)

```

Tabla de relación módulo-rasgo para el conjunto 1.

```{r}

set <- 1

textMatrix <- paste(signif(moduleTraitCor[[set]], 2), "\n(",
signif(moduleTraitPvalue[[set]], 1), ")", sep = "")

dim(textMatrix) = dim(moduleTraitCor[[set]])
par(mar = c(6, 8.8, 3, 2.2));
labeledHeatmap(Matrix = moduleTraitCor[[set]],
xLabels = names(Traits[[set]]$data),
yLabels = MEColorNames,
ySymbols = MEColorNames,
colorLabels = FALSE,
colors = greenWhiteRed(50),
textMatrix = textMatrix,
setStdMargins = FALSE,
cex.text = 0.5,
zlim = c(-1,1), 
family = "mono",
main = paste("Module--trait relationships in", setLabels[set]))

```

Tabla de relación módulo-rasgo para el conjunto 2.

```{r}

set <- 2

textMatrix <- paste(signif(moduleTraitCor[[set]], 2), "\n(",
signif(moduleTraitPvalue[[set]], 1), ")", sep = "")

dim(textMatrix) = dim(moduleTraitCor[[set]])
sizeGrWindow(10,7)

par(mar = c(6, 8.8, 3, 2.2))

labeledHeatmap(Matrix = moduleTraitCor[[set]],
xLabels = names(Traits[[set]]$data),
yLabels = MEColorNames,
ySymbols = MEColorNames,
colorLabels = FALSE,
colors = greenWhiteRed(50),
textMatrix = textMatrix,
setStdMargins = FALSE,
cex.text = 0.5,
zlim = c(-1,1),
family = "mono",
main = paste("Module--trait relationships in", setLabels[set]))

```

Correlación de consenso y el valor *p*.

```{r}

consensusCor <- matrix(NA, nrow(moduleTraitCor[[1]]), ncol(moduleTraitCor[[1]]))

consensusPvalue <- matrix(NA, nrow(moduleTraitCor[[1]]), ncol(moduleTraitCor[[1]]))

# Correlaciones negativas de consenso

negative <- moduleTraitCor[[1]] < 0 & moduleTraitCor[[2]] < 0

consensusCor[negative] = pmax(moduleTraitCor[[1]][negative], moduleTraitCor[[2]][negative])

consensusPvalue[negative] = pmax(moduleTraitPvalue[[1]][negative], moduleTraitPvalue[[2]][negative])

# Correlaciones positivas de consenso

positive <- moduleTraitCor[[1]] > 0 & moduleTraitCor[[2]] > 0

consensusCor[positive] = pmin(moduleTraitCor[[1]][positive], moduleTraitCor[[2]][positive])

consensusPvalue[positive] = pmax(moduleTraitPvalue[[1]][positive], moduleTraitPvalue[[2]][positive])

```

Relaciones consensuadas entre módulos y rasgos en una tabla codificada por colores.

```{r}

textMatrix <- paste(signif(consensusCor, 2), "\n(",
signif(consensusPvalue, 1), ")", sep = "")

dim(textMatrix) = dim(moduleTraitCor[[set]])

sizeGrWindow(10,7)

par(mar = c(6, 8.8, 3, 2.2));
labeledHeatmap(Matrix = consensusCor,
xLabels = names(Traits[[set]]$data),
yLabels = MEColorNames,
ySymbols = MEColorNames,
colorLabels = FALSE,
colors = greenWhiteRed(50),
textMatrix = textMatrix,
setStdMargins = FALSE,
cex.text = 0.5,
zlim = c(-1,1),
family = "mono",
main = paste("Consensus module--trait relationships across\n",
paste(setLabels, collapse = " and ")))

```

### **4a. Exportar los resultados del análisis de la red**

```{r}

annot <- read.csv("GeneAnnotation.csv")

probes <- names(multiExpr[[1]]$data)

probes2annot <- match(probes, annot$substanceBXH)

```

Re-calcular los eigengenes de los módulos.

```{r}

consMEs.unord <- multiSetMEs(multiExpr, universalColors = moduleLabels, excludeGrey = TRUE)

GS <- list()

kME <- list()

for (set in 1:nSets){
GS[[set]] = corAndPvalue(multiExpr[[set]]$data, Traits[[set]]$data);
kME[[set]] = corAndPvalue(multiExpr[[set]]$data, consMEs.unord[[set]]$data);
}

```

Meta-análisis, formar puntuación Z y valor de *p*.

```{r}

GS.metaZ <- (GS[[1]]$Z + GS[[2]]$Z)/sqrt(2)

kME.metaZ <- (kME[[1]]$Z + kME[[2]]$Z)/sqrt(2)

GS.metaP <- 2*pnorm(abs(GS.metaZ), lower.tail = FALSE)

kME.metaP <- 2*pnorm(abs(kME.metaZ), lower.tail = FALSE)

```

Matrices con GS y kME.

```{r}

GSmat <- rbind(GS[[1]]$cor, GS[[2]]$cor, GS[[1]]$p, GS[[2]]$p, GS.metaZ, GS.metaP)

nTraits <-  checkSets(Traits)$nGenes

traitNames <- colnames(Traits[[1]]$data)

dim(GSmat) <- c(nGenes, 6*nTraits)

rownames(GSmat) = probes

colnames(GSmat) = spaste(
c("GS.set1.", "GS.set2.", "p.GS.set1.", "p.GS.set2.", "Z.GS.meta.", "p.GS.meta"), rep(traitNames, rep(6, nTraits)))


kMEmat <- rbind(kME[[1]]$cor, kME[[2]]$cor, kME[[1]]$p, kME[[2]]$p, kME.metaZ, kME.metaP)

MEnames <- colnames(consMEs.unord[[1]]$data)

nMEs <- checkSets(consMEs.unord)$nGenes

dim(kMEmat) <- c(nGenes, 6*nMEs)

rownames(kMEmat) = probes

colnames(kMEmat) = spaste(
c("kME.set1.", "kME.set2.", "p.kME.set1.", "p.kME.set2.", "Z.kME.meta.", "p.kME.meta"), rep(MEnames, rep(6, nMEs)))

```

Juntar los datos y guardarlos.

```{r}

info <- data.frame(Probe = probes, GeneSymbol = annot$gene_symbol[probes2annot],
EntrezID = annot$LocusLinkID[probes2annot],
ModuleLabel = moduleLabels,
ModuleColor = labels2colors(moduleLabels),
GSmat,
kMEmat)

# Guardar archivo csv

write.csv(info, file = "consensusAnalysis_CombinedNetworkResults.csv",
row.names = FALSE, quote = FALSE)

```

## 5. Comparación de las redes de eigenes en ratones machos y hembras

Variable de peso, solo peso corporal de los ratones

```{r}

weight <- vector(mode = "list", length = nSets)

for (set in 1:nSets){
weight[[set]] = list(data = as.data.frame(Traits[[set]]$data$weight_g))

names(weight[[set]]$data) = "weight"
}

# Recalcular consMEs para darles nombres de colores

consMEsC <- multiSetMEs(multiExpr, universalColors = moduleColors)

# Agregar rasgo de peso a los eigengenes

MET <- consensusOrderMEs(addTraitToMEs(consMEsC, weight))

```

Realizar análisis diferencial con la función <p style="color:#219F94">**plotEigengeneNetworks**</p>

```{r}

sizeGrWindow(6,7)

par(cex = 0.9)

plotEigengeneNetworks(MET, setLabels, marDendro = c(0,2,2,1), marHeatmap = c(3,3,2,1),
zlimPreservation = c(0.5, 1), xLabelsAngle = 90)


```
![ ](https://lh3.googleusercontent.com/pw/AM-JKLUTrZwSHkS5Inre8GsBXcv1et3aDD781OqLVBX-U-H_W911PBz36Jg2MY7islYbSbJz8_FPAnQrnY1LbcUPA0iod9SmYqdINxY8MY2NC-K8tAfXyzrZ5X4TFY8dUSvaq4PomXR3buUtANxNu4THkcrj=w683-h422-no?authuser=0)

## 6. Exportación de una red de genes a un software externo

Cargar los datos previos.

```{r}

# De la parte uno

lnames <- load(file = "FemaleLiver_01_dataInput.RData")
lnames

# De la parte dos 

lnames <- load(file = "FemaleLiver_02_networkConstruction_auto.RData")
lnames

```
### **6a. Exportar a Cytoscape**

```{r}

# Recalcular solapamiento

TOM <- TOMsimilarityFromExpr(datExpr, power = 6)

# Cargar datos de anotacion

annot <- read.csv("GeneAnnotation.csv")

# Seleccionar los modulos

modules <- c("brown", "red")

# Seleccionar sondas del modulo

probes <- names(datExpr)

inModule <- is.finite(match(moduleColors, modules))

modProbes <- probes[inModule]

modGenes <- annot$gene_symbol[match(modProbes, annot$substanceBXH)]

# Seleccionar el solapamiento toplogico correspondiente

modTOM <- TOM[inModule, inModule]

dimnames(modTOM) = list(modProbes, modProbes)

# Exportar la red para Cytoscape

cyt <-  exportNetworkToCytoscape(modTOM,
edgeFile = paste("CytoscapeInput-edges-", paste(modules, collapse="-"), ".txt", sep=""),
nodeFile = paste("CytoscapeInput-nodes-", paste(modules, collapse="-"), ".txt", sep=""),
weighted = TRUE, threshold = 0.02, nodeNames = modProbes,
altNodeNames = modGenes, nodeAttr = moduleColors[inModule])

```

### **Red en Cytoscape**

![ ](https://lh3.googleusercontent.com/pw/AM-JKLWMNImZXEt7yLaRCC0za-ZpXwpratN2VTpak36R0PSPCMAUaj-RHOy-YKtzNuAW5hQgdBhsa_Rvnr_O4-9pWbWNJv6_zKBmPNT88mud9RzCbN7CtVJK6pc4e9Pmn3obYnKQspLe1ieHQkHpcK0e_fkF=w877-h457-no?authuser=0)

# **c) Preguntas**

<p style="color:#219F94">**i. ¿En dónde está el objeto de matriz de expresión y de qué dimensión es?**</p>

En la parte 2a, cuando se hace la elección de la potencia de umbralización y después se construye la red, no estoy muy segura :c

<p style="color:#219F94">**ii. ¿Por qué se eliminan datos que son demasiado distintos?**</p>

Para evitar que estos datos generen datos, como outliers y sea un estudio más limpio.

<p style="color:#219F94">**iii. ¿Qué criterio utilizan para generar la red, es decir explica el significado de la variable softpower?**</p>

Genera las conexiones entre los pares de genes.

<p style="color:#219F94">**iv. ¿Por qué crees que genes del mismo clúster son relevantes?**</p>

Porque pueden tener una función relacionada.

<p style="color:#219F94">**v. Discute algunos de los resultados que te parezcan interesantes de los clústers**</p>

Los clústers al eliminar los datos demasiado distintos se pueden visualizar de una mejor forma, además de que a simple vista se ven más elementos en lo clústers de las hembras, que de los machos los cuales se ven un poco más dispersos y con más distancia entre ellos.

