---
title: "Problema Extra"
author: "Mayela Fosado"
date: "23/3/2022"
output: 
  rmdformats::downcute
  
---
<style type="text/css">
  body{
    font-family: Century Gothic;
  font-size: 11pt;
  
}
</style>

```{r setup, include=FALSE}
knitr::opts_chunk$set(echo = TRUE)
```

### **Redes de interacción proteína-proteína**

Redes de interacción proteína-proteína del paper Evolution of resilence in protein interactomes across the tree of life.

## a) Redes y distribución de conectividades.

**Cargar las redes**

```{r}
library(igraph)

clavibacter <- read.table("31964.txt")
red_clavibacter <- graph_from_data_frame(clavibacter, directed = T)

magnaporthe <- read.table("148305.txt")
red_magnaporthe <- graph_from_data_frame(magnaporthe, directed = T)

borrelia <- read.table("390236.txt")
red_borrelia <- graph_from_data_frame(borrelia, directed = T)

```

**Distribución de conectividades**

<p style="color:#35858B">**Clavibacter michiganensis sepedonicus**</p>

```{r, echo=FALSE}
par(bg = "black") #cambiar el fondo

# Distribucion de conectividades
plot(degree.distribution(red_clavibacter), col = "#4FBDBA", family = "mono", # degree.distribution, calcula la distribucion del degree
     col.main = "#F6E6E4", # color del titulo
     col.lab = "#F3F1F5", # color de las etiquetas
     fg = "#F1F7E7", col.axis = "#F1F7E7", main = "Distribución conectividades" ) # color de los ejes, y cuadro de la grafica


```

<p style="color:#9254C8">**Magnaporthe grisea**</p>

```{r, echo=FALSE}
par(bg = "black") #cambiar el fondo

# Distribucion de conectividades
plot(degree.distribution(red_magnaporthe), col = "#9145B6", family = "mono", # degree.distribution, calcula la distribucion del degree
     col.main = "#F6E6E4", # color del titulo
     col.lab = "#F3F1F5", # color de las etiquetas
     fg = "#F1F7E7", col.axis = "#F1F7E7", main = "Distribución conectividades" ) # color de los ejes, y cuadro de la grafica

```

<p style="color:#F2789F">**Borrelia afzelii**</p>

```{r, echo=FALSE}
par(bg = "black") #cambiar el fondo

# Distribucion de conectividades
plot(degree.distribution(red_borrelia), col = "#F999B7", family = "mono", # degree.distribution, calcula la distribucion del degree
     col.main = "#F6E6E4", # color del titulo
     col.lab = "#F3F1F5", # color de las etiquetas
     fg = "#F1F7E7", col.axis = "#F1F7E7", main = "Distribución conectividades" ) # color de los ejes, y cuadro de la grafica

```

## b) Promedio de las conectividades de las redes

<p style="color:#35858B">**Clavibacter michiganensis sepedonicus**</p>

```{r}

mean(degree(red_clavibacter))

```

<p style="color:#9254C8">**Magnaporthe grisea**</p>


```{r}

mean(degree(red_magnaporthe))

```

<p style="color:#F2789F">**Borrelia afzelii**</p>


```{r}

mean(degree(red_borrelia))

```


## c) Densidad de las redes.


<p style="color:#35858B">**Clavibacter michiganensis sepedonicus**</p>

```{r}

# Opcion 1:
graph.density(red_clavibacter)

# Opcion 2: 
edge_density(red_clavibacter)
```

<p style="color:#9254C8">**Magnaporthe grisea**</p>


```{r}

# Opcion 1:
graph.density(red_magnaporthe)

# Opcion 2: 
edge_density(red_magnaporthe)
```

<p style="color:#F2789F">**Borrelia afzelii**</p>


```{r}

# Opcion 1:
graph.density(red_borrelia)

# Opcion 2: 
edge_density(red_borrelia)
```


## d) Componentes de la red, sin los 10 nodos más conectados.

<p style="color:#35858B">**Clavibacter michiganensis sepedonicus**</p>


```{r}

c_10 <- sort(degree(red_clavibacter), decreasing = T)[1:10] # nodos mas conectados
 
c_10

clav <- red_clavibacter #renombrar los datos

clav <- delete_vertices (clav, sample (c_10)) #remover los nodos de "clav" los datos renombrados

components(clav) # total de componentes


```

<p style="color:#9254C8">**Magnaporthe grisea**</p>

```{r}

m_10 <- sort(degree(red_magnaporthe), decreasing = T)[1:10] # nodos mas conectados
 
m_10

mag <- red_magnaporthe #renombrar los datos

mag <- delete_vertices (mag, sample (c_10)) #remover los nodos de "clav" los datos renombrados

components(mag) # total de componentes


```


<p style="color:#F2789F">**Borrelia afzelii**</p>

```{r}

b_10 <- sort(degree(red_borrelia), decreasing = T)[1:10] # nodos mas conectados
 
b_10

bor <- red_borrelia #renombrar los datos

bor <- delete_vertices (bor, sample (c_10)) #remover los nodos de "clav" los datos renombrados

components(bor) # total de componentes


```


## e) Robustez sin las 10 proteínas más conectadas.

Librería para la función de robustez.

```{r}

library (brainGraph)

```

<p style="color:#35858B">**Clavibacter michiganensis sepedonicus**</p>


```{r}

robustness(clav, measure = "degree")


```

<p style="color:#9254C8">**Magnaporthe grisea**</p>


```{r}

robustness(mag, measure = "degree")

```

<p style="color:#F2789F">**Borrelia afzelii**</p>


```{r}

robustness(bor, measure = "degree")


```

Interpretación de los resultados:

La función arroja una tabla con ciertos elementos para comprender el impacto de remover los nodos (en este caso). 

**Type:** describe lo que se está analizando. 

**Measure:** es la medida en la que se ordenan los vertices, se puede usar random, btwn.cent y degree, en este caso se utilizó degree.

**Comp.size:** el tamaño que queda una vez que se remueven los nodos.

**Comp.pct** la relación entre el tamaño máximo una vez que se remueve.

**Removed.pct:** el impacto de remoción.

## f) 10 proteínas más importantes con su función.

<p style="color:#35858B">**Clavibacter michiganensis sepedonicus**</p>

```{r}

sort(betweenness(red_clavibacter), decreasing = T) [1:10] 

```

#### **Proteínas:**

**CMS_2456:** Enolasa

Cataliza la conversión reversible de 2-fosfoglicerato en fosfoenolpiruvato, es importante en la degradación de carbohidratos en la glucólisis.

**CMS_1988:** Gliceraldehído-3-fosfato deshidrogenasa

Enzima importante en la glicólisis y cataliza en el primer paso de la vía, convierte el D-gliceraldehído-3-fosfato eb 3-fosfo-D-glicerol fosfato.

**CMS_1987:** Fosfoglicerato quinasa

Implicada en la subvía que sintetiza piruvato a partir de D-gliceraldehído-3-fosfato, a su vez forma parte de la vía de la glucólisis, y la degradación de carbohidratos.

**CMS_1980:** Glucosa-6-fosfato isomerasa

Cataliza la reacción D-glucosa-6-fosfato a D-fructosa-6-fosfato.

**CMS_1089:** Piruvato deshidrogenasa

Enzima que cataliza la reacción de piruvato y una lipoamida y se forma la dihidrolipoamida acetilada y CO2.

**CMS_2004:** Piruvato quinasa

Participa en el paso 5 de la subvía que sintetiza piruvato a partir dde D-gliceraldehído-3-fosfato.

**CMS_1939:** Fosfoenolpiruvato carboxilasa

Cataliza la adición de bicarbonata al fosfoenolpiruvato y forma el compuesto de cuatro carbonos oxalacetato y fosfato inorgánico.

**CMS_2203:** Citrato sintasa

Participa en el paso 1 de la subvía que sintetiza isocitrato a partir de oxaloacetato.

**CMS_1932:** Putativa aldolasa

Involucrada en la glucólisis, descompone la glucosa en energía.

**CMS_2413** Fructosa-bifosfato aldolasa

Cataliza la condensación aldólica del dihidroxiacetona fosfato con G3P y forma fructosa 1,6-bifosfato en la gluconeogénesis y la reacción inversa de la glucólisis.

<p style="color:#9254C8">**Magnaporthe grisea**</p>

```{r}

sort(betweenness(red_magnaporthe), decreasing = T) [1:10] 

```

#### **Proteínas:**

**A4QR60:** Glucosa-6-fosfato isomerasa

Cataliza la isomerización reversible de la glucosa-6-fosfato a fructosa-6-fosfato.

**A4QSX4:** Subunidad C del factor 3 de iniciación de la traducción eucariótica

Parte del complejo factor de iniciación de la traducción eucariotica, importante en la síntesis de proteínas.

**A4QT54:** Distribución y morfología mictocondrial proteína 34

Parte del complejo ERMES/MDM, que sirve de anclaje para conectar el retículo endoplásmico y las mitocondrias.

**A4QTI8:** Subunidad H del factor de iniciación de la traducción eucariota

Componente del complejo de inicio de la traducción eucariota (eIF-3), presente en la síntesis de proteínas.

**A4QTA3:** Subunidad J del factor de iniciación de la traducción eucariota

Componente del complejo de inicio de la traducción eucariota (eIF-3), presente en la síntesis de proteínas.

**A4QTI8:**  Distribución y morfología mictocondrial proteína 10

Parte del complejo ERMES/MDM, que sirve de anclaje para conectar el retículo endoplásmico y las mitocondrias.

**A4QUL1:** Proteína de transporte SEC24

Componente del complejo de proteínas de cubierta II, promueven la formación de vesículas de transporte desde el retículo endoplásmico.

**A4QZL9:** Subunidad B del factor de iniciación de la traducción

Componente del complejo de inicio de la traducción eucariota (eIF-3), presente en la síntesis de proteínas.

**A4R0E5:** Subunidad F del factor de iniciación de la traducción

Componente del complejo de inicio de la traducción eucariota (eIF-3), presente en la síntesis de proteínas.

**A4R0J5:** Proteína de membrana integral de ensamblaje de la ATPasa vacuolar VMA21

Necesaria para el ensamblaje del complejo V0 de la ATPasa vacuolar en el retículo endoplásmico.

<p style="color:#F2789F">**Borrelia afzelii**</p>

```{r}

sort(betweenness(red_borrelia), decreasing = T) [1:10] 

```

#### **Proteínas:**

**BAPKO_0774:** Glucosa-6-fosfato isomerasa

Cataliza la isomerización reversible de la glucosa-6-fosfato a fructosa-6-fosfato.

**BAPKO_0888:**  No caracterizada

**BAPKO_0884:** No caracterizada

**BAPKO_0771:** Proteína de la familia de reparación del DNA por esisión de la superbase HhH-GPD

Involucrada en el empaquetamiento del DNA, con actividad de hidrolasa, actina, participa en la reparación de escisión de bases.

**BAPKO_0601:** UDP-N-acetilmuramoylalanina-D-glutamato

Cataliza la adición de glutamato. Participa en la formación de la pared celular.

**BAPKO_0204:** UDP-N-acetilmuramoyl-tripeptido sintetasa

Cataliza la adición de un aminoácido en la bisíntesis del petidoglicano de la pared celular bacteriana.

**BAPKO_0315:** Proteína de la familia de la poliprenil sintetasa

Con actividad de transferasa e involucrada en la biosítesis de procesos isoprenoides.

**BAPKO_0492:** No caracterizada

**BAPKO_0846:** No caracterizada

**BAPKO_0870:** UDP-N-acetilmuramato-L-alanina ligasa

Involucrado en la formación de la pared celular.


## g) Redes en Cytoscape.

<p style="color:#35858B">**Clavibacter michiganensis sepedonicus**</p>

![ ](https://lh3.googleusercontent.com/pw/AM-JKLVxIjoJFdSw5ruHplQ3kJWNc8KyPPTD4SKdWHqsLuazvPWj3aT6pOKooFRFMAR-j1wk__SXw0DB2PHbHtTjqXGJ6UsxKFiWJ7bx1sSbarC9dPfZE0kn3a89ZsqBtff2CxnpU0nR6PRxRXBHo6RdB-ok=w683-h306-no?authuser=0)

En la red se pueden observar algunos nodos de diferente color que representan en su mayoría enzimas relacionadas con la glucólisis y que estas se encuentran cercanas entre ellas, por lo que la mayoría de esos nodos pueden estar relacionado a ello.


<p style="color:#9254C8">**Magnaporthe grisea**</p>

![ ](https://lh3.googleusercontent.com/pw/AM-JKLXor_81I9nsIvzno4Jas8B5wXrWyGb2mGFncd8y8RoU4fWbuxZFkGrL2bFUlSkDTzrG44wfAkOFM83YZkN-jlVmX3Fgj3URUDRTidSxu-dp_ynQ2wWwrk-i8UmmKz482sEHm8ELEwCz4xJwbDCeuj9U=w683-h293-no?authuser=0)

En la red se observan nodos de diferente color los verdes se encuentran relacionados con la traducción y los azules con la distribución y morfología de la mitocondria. A diferencia de las otras redes, esta es una pequeña para poder visualizar de mejor manera cómo se relaciona la función de las proteínas con sus conexiones en la red.

<p style="color:#F2789F">**Borrelia afzelii**</p>

![ ](https://lh3.googleusercontent.com/pw/AM-JKLX21-cajw3FBimzOCFociFZ3IEwLFG7x5s9Vn9i1ec9Uo2-NBGe693y1W7u0hcym8C4Kw4aL1EHDwVfkMIrMI2NWwGFvIyDaKlM_qUSzwm-Zue8OpRuQlFvmbqrsWPJkhTm2uZPEYoyGnDdu8srp3Tk=w683-h293-no?authuser=0)

En esta red, se puede observar que destacan 2 colores diferentes, los nodos verdes están relacionados con UDP-N-acetilmuramoyl y los azules son proteínas que no han sido caracterizadas.
