---
title: "Parte 4"
author: "Mayela Fosado"
date: "31/3/2022"
output: 
  rmdformats::downcute
  
---
<style type="text/css">
  body{
    font-family: Century Gothic;
  font-size: 11pt;
  
}
</style>

```{r setup, include=FALSE}
knitr::opts_chunk$set(echo = TRUE)
```

# Red Booleana

Genera un programa en R que modele lo siguiente: Se tienen tres genes, A,B, y C.
El gen B está regulado negativamente por A, el A, negativamente por C y el C, negativamente por B.


## Cargar librería


```{r}

library(BoolNet)

```


## Cargar archivo

```{r}

red <- loadNetwork("red_P4.txt")
red

```

Visualizar la red:

```{r, echo=FALSE}

plotNetworkWiring(red)

```


# Preguntas

## 1. ¿Cuántos atractores tiene esta red?

```{r}

atractores <- getAttractors(red)
atractores

```

Tiene 2 atractores.

## 2. ¿Cual es el estado más probable?

 **100** | **001** | **010**

Porque pues realmente si hay algún otro activo y al final inhibirá el otro.

## 3. ¿Hay atractores cíclicos?


```{r, echo=FALSE}

plotStateGraph(atractores)

```

Ambos son cíclicos.

## 4. Dibuja los atractores.

```{r, echo=FALSE}

plotAttractors(atractores)

```

## 5. Dibuja todos los atractores juntos


```{r, echo=FALSE}

 plotStateGraph(atractores)

```

