---
title: "Parte 2"
author: "Mayela Fosado"
date: "31/3/2022"
output: 
  rmdformats::downcute
  
---
<style type="text/css">
  body{
    font-family: Century Gothic;
  font-size: 11pt;
  
}
</style>

```{r setup, include=FALSE}
knitr::opts_chunk$set(echo = TRUE)
```

# Anotación genómica de los resultados del alineamiento


## Cargar las librerías

```{r, warning.messages = F}

library(Biobase)
library(IRanges)

```

## Introducción IRanges

### Inicio y final de cada rango.

```{r}

x <- IRanges(start = c(11, 35, 40), end = c(20, 50, 63))
x

```
 
### Extraer información

```{r}

start(x) # Todos los inicios
end(x)   # Todos los finales
width(x) # Ancho de cada rango
range(x) # Rango total de todos

```

### Más funciones:

```{r}

coverage(x) # La suma de la cobertura en cada posición

reduce(x)   # Une los rangos que estan encimados

```

###  ¿Qué quieren hacer?

Obtenemos datos que nos interesan.

```{r}

exons <- reduce(x)

reads <- IRanges(start=c(1,21,30,50,80), width=20)

reads

```

Otra función

```{r}

countOverlaps(exons, reads)

```

# Anotación de un genoma

## Descargar archivo y cargar librerías

```{r, warning.messages = F}

library(rtracklayer)

human <- import("Homo_sapiens_exons_small_e70.gtf")

human


```

## Acceder  y trabajar en el nuevo objeto

```{r}

seqnames(human)

ranges(human)

strand(human)

mcols(human)

```

### Hacer una tabla y manipular datos

```{r}

table(mcols(human)$gene_biotype)


```

### Dejar columnas de interés

```{r}

mcols(human) <- mcols(human)[,c("source","gene_id","gene_name","gene_biotype")]

mcols(human)

```

## Ejercicios

### ¿Cómo dejar solo anotaciones miRNA?

Con un subset o which, se utilizan para solo obtener los datos que necesites. Se obtiene la información de gene_biotype, y solo queremos lo de miRNA, así que colocamos que solo busque eso.

```{r}

miRNA <- which(human$gene_biotype == "miRNA")

miRNA


```


### Solo con anotaciones de la cadena "-"

Con un subset o which, se utilizan para solo obtener los datos que necesites. Lo mismo que arriba pero solo buscamos en el sentido que aparezca solo los que tienen sentido negativo.

```{r}

negative <- subset (human, strand (human) == "-")

negative

```


# Anotación de secuencias mapeadas

Una forma de visualizar las secuencias mapeadas, es por medio de archivos BAM & SAM, también se pueden usar en linux con samtools y aquí en R se utiliza la librería Rsamtools, que vamos a cargar.

```{r, warning.messages = F}

library(Rsamtools)



```

Seleccionar los datos del archivo BAM.

- Nombre del cromosoma (sec de ref)
- Cadena
- Posición
- Longitud de la sec mapeada

```{r}

what <- c("rname", "strand", "pos", "qwidth")

param <- ScanBamParam(what=what)

bam <- scanBam("human_mapped_small.bam", param=param)

class(bam)

lapply(bam, names)

```

Construir un GRanges con los datos

```{r}

mapGR <- GRanges(
   seqnames = bam[[1]]$rname,
   ranges   = IRanges(start=bam[[1]]$pos, width=bam[[1]]$qwidth),
   strand   = bam[[1]]$strand
)

mapGR


```

Contar ocurrencias de las secuencias cortas dentro de los rangos.

```{r}

mcols(human)$counts = countOverlaps(human, mapGR)

mcols(human)

```

Agregar más información de nuestro interés, valores, puede ser por tipo de gen o por gen individual.

```{r}

typeCounts = aggregate(mcols(human)$counts, by=list("biotype"=mcols(human)$gene_biotype), sum)

typeCounts


```

```{r}

geneCounts = aggregate(mcols(human)$counts, by=list("id"=mcols(human)$gene_name), sum)

head(geneCounts)

```

### Distribución de secuencias cortas en los distintos biotipos

```{r}

minCount = 40000
typeCountsHigh = typeCounts[typeCounts$x > minCount,]
typeCountsHigh = typeCountsHigh[order(typeCountsHigh$x),]
typeCountsHigh = rbind(data.frame("biotype"="other",
                           "x"=sum(typeCounts$x[typeCounts$x <= minCount])),
                           typeCountsHigh)

pie(typeCountsHigh$x, labels=typeCountsHigh$biotype, col=rev(rainbow(nrow(typeCountsHigh))),
    main="Number of aligned reads per biotype", family ="mono")

```

