---
title: "Reposición"
author: "Mayela Fosado"
date: "6/4/2022"
output: 
  rmdformats::downcute
  
---
<style type="text/css">
  body{
    font-family: Century Gothic;
  font-size: 11pt;
  
}
</style>

```{r setup, include=FALSE}
knitr::opts_chunk$set(echo = TRUE)
```

# Microarreglos

## Leer los datos y cargar las librerías necesarias

```{r}

datos <-read.delim("ExperimentoDesconocido.top.table.tsv", head = T)

View(datos)

```

## Hacer boxplot de expresión

Con los valores de logFC, ya que indica la expresión.

```{r pressure, echo=FALSE}


# Boxplot solo por curiosidad

datos_filtr <- datos[, 2:5]

boxplot(datos_filtr, col=c("#711A75", "#05595B", "#C5D8A4", "#E4AEC5"))

# Bocplot de la expresion

boxplot(datos$logFC, col= "#711A75")

```

## Encuentre las sondas que se sobre expresan y sub expresan

Seleccionar valores con  valores de p significativos, seleccionar los de logFC menor a 0 y mayor a 0, subexpresados y sobreexpresados, respectivamente.

```{r}

valores_p<-subset(datos, datos$P.Value<=0.05)
valores_p


#Subexpresados

subexpresados<-subset(datos, datos$logFC<0)


#Sobreexpresados

sobreexpresados<-subset(datos, datos$logFC>0)

```


## Cuente cuántas sondas se sobre expresan y cuántas se sub expresan.


```{r}

#Subexpresados

dim(subexpresados)

#Sobreexpresados

dim(sobreexpresados)


```


## Elaborar un volcano plot manual

```{r, warning.messages = F}

library(ggplot2)

ggplot(data=datos, aes(x=datos$logFC, y=-log10(datos$P.Value))) + geom_point(col = "#711A75")


```


## Análisis GO de las tres ontologías.

Guardar objetos con los ID, y checarlo en panter.

```{r}

IDsobr <- sobreexpresados$ID

write.table(IDsobr,"sobreexpresados.txt")

IDsub <- subexpresados$ID

write.table(IDsub,"subexpresados.txt")

```

## Generar gráficas o tablas de las categorías subexpresadas

```{r}


```

